臺灣高等法院臺南分院刑事裁定
111年度聲再字第35號
再審聲請人
即受判決人  陳殿寶


上列再審聲請人因貪污治罪條例等案件，對於本院98年度上訴字
第1086號中華民國100年11月29日確定判決（起訴案號：臺灣嘉
義地方檢察署97年度偵字第8396號、97年度偵瀆字第24號；第一
審案號：臺灣嘉義地方法院97年度訴字第991號；第三審案號：
最高法院102年度台上字第1274號），聲請再審，本院裁定如下
：
    主  文
再審之聲請駁回。
    理  由
一、聲請再審人即受判決人（下稱聲請人）聲請再審意旨如附件
    所示（含刑事再審聲請狀、刑事再審陳述意見狀）。
二、按聲請再審，由判決之原審法院管轄，刑事訴訟法第426條
    第1項定有明文。所謂原審法院，係指最後事實審之法院而
    言。查本件聲請人前因貪污治罪條例等案件，經臺灣嘉義地
    方法院以97年度訴字第991號判決判處應執行有期徒刑22年
    ，聲請人不服提起上訴，經本院以98年度上訴字第1086號判
    決判處應執行有期徒刑18年，聲請人不服向最高法院提起上
    訴，經最高法院於102年3月28日以102年度台上字第1274號
    判決，以其上訴違背法律上之程式，從程序上駁回上訴確定
    在案，有前開各該判決書及臺灣高等法院被告前案紀錄表在
    卷可稽。是聲請人本件聲請再審之對象，應為本院98年度上
    訴字第1086號實體確定判決（下稱原確定判決）。
三、次按受理再審聲請之法院，應先審查再審之聲請是否具備合
    法條件，若其聲請再審之程序違背規定時，即應以其聲請不
    合法，依刑事訴訟法第433條規定裁定駁回之；必再審之聲
    請合法，始能進而審究其再審有無理由。次按法院認為聲請
    再審之程序違背規定者，應以裁定駁回之。法院認為無再審
    理由者，應以裁定駁回之。經前項裁定後，不得更以同一原
    因聲請再審，刑事訴訟法第433條、第434條第1項、第3項分
    別定有明文。
四、經查：
  ㈠聲請人於本院98年度上訴字第1086號確定判決後，先前曾2次
    聲請再審（本件為第3次），皆因再審無理由，分別經本院1
    09年度聲再字第50號、110年度聲再字第72號駁回再審聲請
    ，再先後經最高法院109年度台抗字第1901號、110年度台抗
    字第1649號裁定駁回抗告確定，有臺灣高等法院被告前案紀
    錄表及上開案卷可資參照。
  ㈡本件聲請人固分別於其提出之刑事再審聲請狀第26至28頁（
    見本院卷第53至57頁）、刑事再審陳述意見狀第2至10頁（
    見本院卷第211至227頁）記載本件因發現新事實、新證據及
    聲請調查證據而聲請再審，然查：
　⒈刑事再審聲請狀第26至28頁（見本院卷第53至57頁）、刑事
    再審陳述意見狀第2至8頁（見本院卷第211至223頁）所載以
    下發現新事實、新證據部分，其聲請並不合法：
　⑴前揭聲請意旨所稱新事實、新證據為：①依憲法第10條授權法
    院核可搜索票，依搜索票於97年8月12日搜索所得文件，遲
    至98年1月13日做扣押筆錄，並非法將該文件從98年上訴字
    第1086號案，移到101年上訴字第1122號案中當證據，同時
    觸犯刑法第125條第2項、同法第125條及第165條及刑事訴訟
    法第132條之1、同法133條之2。②隱匿依憲法第15條授權法
    院核可，查得被告陳殿寶在臺灣銀行黎明分行帳戶及第一銀
    行草屯分行帳戶之金流資訊，同時觸犯刑法第125條及第165
    條。若未查該金流，則應查檢調單位是否依標準作業程序辦
    理？是否應調查、能調查、而未調查，並應依刑事訴訟法第
    154條第2項辦理。③隱匿依憲法第12條規定授權法院核可監
    聽所得監聽譯文資料，即97年4月22日及97年5月12日被告陳
    殿寶與陳東亮約定見面之通訊譯文，同時觸犯刑法第125條
    、165條、第168條、213條及第214條。若未取得，則應查是
    否廢弛職務？④隱匿埋伏96年6月29日、96年7月13日被告陳
    殿寶與郭肇良見面是否交付回扣及97年4月22日、97年5月12
    日被告陳殿寶與陳東亮見面是否交付回扣現場監視聽得之資
    料，觸犯刑法第125條及第165條。如果未派員，則應查檢調
    單位是否依檢調辦案標準作業程序辦理？是否應派員埋伏、
    可派員埋伏、而未派員埋伏，並應依刑事訴訟法第154條第2
    項規定辦理。⑤違反憲法第八條規定，以王朝順是被告陳殿
    寶的白手套等虛偽理由逮捕、羈押王朝順，並以利誘、脅迫
    手段令其作不實供述，借以羈押郭肇良，取得另一份不實供
    詞，觸犯刑法第125條、第165條、第168條、第213條及第21
    4條。⑥證人陳東亮所供述被告陳殿寶曾交付二張單子，未依
    刑事訴訟法第154條及同法第163條規定辦理，應調查、能調
    查、而未調查。如若未有該二張單子存在，則證人陳東亮說
    謊，觸犯刑法第168條，測謊鑑定報告則為虛偽。
　⑵然上開部分，均經聲請人於本院110年度聲再字第72號案件中
    主張（①部分同上開裁定第1頁；②部分同上開裁定第4頁；③
    部分同上開裁定第5頁；④部分同上開裁定第4頁；⑤部分同上
    開裁定第7至8頁；⑥部分同上開裁定第6至7頁所載），並均
    經本院上開裁定以無理由駁回（見上開裁定第10至12頁），
    聲請人自不得更以同一原因聲請再審，是聲請人此部分之聲
    請並不合法。
  ⒉刑事再審聲請狀第28頁（見本院卷第57頁）、刑事再審陳述
    意見狀第8至10頁（見本院卷第223至227頁）所載應調查、
    能調查而未調查部分，其聲請並無理由：
　⑴聲請人主張應調查①其隨身攜帶之黑色包包一切事項；②證人
    陳東亮所證述，被告陳殿寶所交付之二張單子相關一切事項
    。如果是刻意未調查，則觸犯刑法第125條，另應調查是否
    已觸犯刑法第213條及第214條云云。
　⑵然上開①部分，業經原確定判決加以審酌（原確定判決第68至
    71頁，見本院卷第298至301頁）；上開②部分，亦經原確定
    判決於理由中說明（原確定判決第45頁，見本院卷第275頁
    ），是聲請人此部分之聲請並無理由。
　⒊另聲請意旨以本案「①依憲法第10條授權法院核可搜索票於97
    年8月12日搜查所得文件，未依刑事訴訟法第133條之2辧理
    ，遲至98年1月13日才做扣押筆錄，並將該文件從98年上訴
    字第1086號案，非法移到101年上訴字第1122號案中當證據
    ，同時觸犯刑法第125條、第165條、第168條、第213條及第
    214條，刑事訴訟法第132條之1及133條之2。②隱匿依憲法第
    15條授權法院核可查得被告陳殿寶在臺灣銀行黎明分行帳戶
    及第一銀行草屯分行帳戶金流資料，同時觸犯刑法第125條
    及第125條及第165條。③隱匿依憲法第12條授權核可監聽所
    得通訊資料：97年4月22日及97年5月12日被告陳殿寶與陳東
    亮約定見面之通訊譯文，同時觸犯刑法第125條、第165條、
    第213條及第214條。④違反憲法第八條及公民與政治權利國
    際公約第四章第九條規定，以王朝順是被告陳殿寶的白手套
    等虛偽理由逮捕、拘禁王朝順，並以利誘、脅迫等手段令其
    作不實供述，以羈押郭肇良，以取得另一份不實供詞，已同
    時觸犯刑法第125條、165條、第213條及第214條之規定。」
    為由指摘違憲，請求併予調查他案或成立犯罪部分，因並非
    新事實、新證據，不合聲請再審之要件，其聲請亦屬不合法
    。　
　⒋其餘聲請意旨，均業據原確定判決於理由欄詳予敘明所依憑
    之證據及認定之理由，且對於聲請人所辯各節何以不足採取
    ，亦已依憑卷內證據資料於理由內詳為指駁說明，有本院98
    年度上訴字第1086號刑事判決在卷可按，且經本院調閱本案
    電子卷宗核閱無訛。核其所為論斷說明，與卷內訴訟資料悉
    無不合，是原確定判決本其自由心證對證據予以取捨及判斷
    ，並無違背一般經驗法則或論理法則之情。聲請人此部分所
    指，無非係就原確定判決本於自由心證對證據採酌與否再為
    爭執，尚不足以動搖原確定判決，與刑事訴訟法第420條第1
    項第6款要件不符，是其聲請亦不合法。
五、綜上所述，聲請人所舉前揭聲請再審之理由，經本院審酌結
    果，或係以同一事由重行聲請再審，違反刑事訴訟法第434
    條第2項之規定，是其聲請程序為不合法；或認與刑事訴訟
    法第420條第1項第6款得為再審之要件不合，是其聲請為無
    理由，應予駁回。
據上論斷，應依刑事訴訟法第433條、第434條第1項，裁定如主
文。
中　　華　　民　　國　　111 　年　　9 　　月　　5 　　日
                  刑事第三庭    審判長法　官  郭玫利
                                      法　官  林臻嫺
                                      法　官  曾子珍
以上正本證明與原本無異。
如不服本裁定，應於收受本裁定後十內向本院提出抗告狀。
　　　　　　　　　　　                書記官  蔡双財
中　　華　　民　　國　　111 　年　　9 　　月　　5 　　日